【裁判字號】    99,裁,3238
【裁判日期】    991209
【裁判案由】    稅捐稽徵法
【裁判全文】
最  高  行  政  法  院  裁  定
                                      99年度裁字第3238號
聲  請  人  洪百川即加絡精品店
訴訟代理人  林昇平
            李佳華
上列聲請人因與相對人財政部高雄市國稅局間稅捐稽徵法事件，
對於中華民國99年7月22日本院99年度裁字第1650號裁定，聲請
再審，本院裁定如下：
    主  文
再審之聲請駁回。
再審訴訟費用由聲請人負擔。
    理  由
一、按對於確定裁定聲請再審，應依行政訴訟法第283條準用第2
    77條第1項第4款之規定表明再審理由，此為必須具備之程式
    。所謂表明再審理由，必須指明確定裁定有如何合於再審事
    由之具體情事，始為相當。倘僅泛言有何條款之再審事由，
    而無具體情事者，尚難謂已合法表明再審理由。如未表明再
    審理由，法院無庸命其補正。
二、本件聲請人主張本院99年度裁字第1650號確定裁定 (下稱原
    確定裁定)有行政訴訟法第273條第1項第1款所定事由，對之
    聲請再審，其聲請意旨略謂：聲請人曾於高雄高等行政法院
    95年度訴字第755號案證提出「高新銀行新興分行000000000
    000號帳戶存摺」、「每日銷售所得之貨款存入高新銀行新
    興分行000000000000號帳戶」、「按月支付漢登公司貨款明
    細（88年10月至91年6月）」、「銷售人員薪資及伙食印領
    清冊」、「各類所得扣繳暨免扣繳憑單申報書」等證物為足
    以影響判決基礎之重要證物，目的在證明聲請人與英屬維京
    群島商漢登企業有限公司臺灣分公司（下稱漢登公司）合約
    之法律關係為買賣，並非租賃，亦無未依開立租金發票之裁
    罰基礎，聲請人於該案已提供重要證物而未經斟酌，足以影
    響該判決，本院既為法律審，應對證據之調查是否合乎證據
    法則，應予以審查。本院98年度裁字第2973號裁定，有適用
    行政訴訟法第249條第1項前段不當之違背法令，而有行政訴
    訟法第273條第1項第1款之再審事由，本院原確定裁定對98
    年度裁字第2973號裁定未為指摘，對上開行政訴訟法第273
    條第1項第1款具體情事亦未加以審酌，遽為再審之聲請駁回
    之裁定，適用行政訴訟法第189條及第278條第1項顯有錯誤
    ，而有行政訴訟法第273條第1項第1款之再審事由等等。
三、經查，本件聲請人因稅捐稽徵法事件，經高雄高等行政法院
    以95年度訴字第755號判決(下稱前程序原審判決)駁回其訴
    ，本院以98年度判字第137號判決(下稱原確定判決)維持而
    告確定。聲請人以前程序原審判決及原確定判決有行政訴訟
    法第273條第1項第11款及第14款規定之再審事由而提起再審
    之訴，分別經高雄高等行政法院以98年度再字第31號判決駁
    回，本院以98年度裁字第2973號裁定維持而告確定。聲請人
    復以本院98年度裁字第2973號確定裁定有行政訴訟法第273
    條第1項第1款之再審事由而聲請再審，經本院99年度裁字第
    1650號裁定駁回確定。聲請人又以本院99年度裁字第1650號
    確定裁定有行政訴訟法第273條第1項第1款之再審事由而聲
    請再審，並為上述主張。次查，聲請人就本院98年度裁字第
    2973號確定裁定有行政訴訟法第273條第1項第1款之再審事
    由而聲請再審時，依其99年1月19日所提再審聲請狀係主張
    聲請人曾於高雄高等行政法院95年度訴字第755號案證提出
    「高新銀行新興分行000000000000號帳戶存摺」、「每日銷
    售所得之貨款存入高新銀行新興分行000000000000號帳戶」
    、「按月支付漢登公司貨款明細（88年10月至91年6月）」
    、「銷售人員薪資及伙食印領清冊」、「各類所得扣繳暨免
    扣繳憑單申報書」等證物為足以影響判決基礎之重要證物，
    惟前程序原審判決未經斟酌，而本院98年度裁字第2973號裁
    定以聲請人之上訴不合法駁回上訴，有適用行政訴訟法第24
    9條第1項前段不當之違背法令，而有同法第273條第1項第1
    款之再審事由等語。但查，聲請人於99年1月19日再審聲請
    狀內所指之未經前程序原審判決之證物，業據其對前程序原
    審判決上訴時主張(聲請人98年10月5日上訴理由狀第8頁至
    第12頁參照)。本院原確定裁定因此認聲請人書狀所載內容
    無非重複其就原法院98年度再字第31號判決上訴時之指摘，
    對於本院98年度裁字第2973號確定裁定究有如何合於行政訴
    訟法第273條第1項第1款之再審事由，未為具體指明，故原
    確定裁定以聲請人主張本院98年度裁字第2973號裁定有同法
    第273條第1項第1款之再審事由，不符行政訴訟法第283條準
    用第277條第1項第4款規定而裁定駁回再審之聲請，參照首
    開說明，原確定裁定於法並無違誤，亦無行政訴訟法第273
    條第1項第1款情形。聲請人主張原確定裁定對本院98年度裁
    字第2973號裁定應予指摘及應審酌行政訴訟法第273條第1項
    第1款情事一節，自非可採。本件聲請人對原確定裁定究有
    如何合於行政訴訟法第273條第1項第1款之再審事由，依上
    說明，仍未為具體指明，故聲請人遽以主張原確定裁定有行
    政訴訟法第273條第1項第1款規定之再審事由，依上開規定
    及說明，其聲請自非合法。
四、據上論結，本件聲請為不合法。依行政訴訟法第283條、第
    278條第1項、第104條、民事訴訟法第95條、第78條，裁定
    如主文。
中    華    民    國    99    年    12    月    9     日
                    最高行政法院第五庭
                        審判長法官  吳  明  鴻
                              法官  鄭  忠  仁
                              法官  侯  東  昇
                              法官  黃  秋  鴻
                              法官  陳  國  成

以  上  正  本  證  明  與  原  本  無  異
中    華    民    國    99    年    12    月    10    日
                              書記官  彭  秀  玲

司法院資訊處製作；財團法人民間司法改革基金會備份。
